臺灣彰化地方法院交通事件裁定　　　 100年度交聲字第1239號
原處分機關　　交通部公路總局臺中區監理所彰化監理站
異　議　人
即受處分人　　邱松園
上列異議人因違反道路交通管理處罰條例案件，對於交通部公路
總局臺中區監理所彰化監理站於民國100 年8 月31日所為之處分
（原處分案號：彰監四字第裁64-Z00000000號），聲明異議，本
院裁定如下：
    主  文
異議駁回。
    理  由
一、原處分意旨略以：異議人即受處分人邱松園於民國100 年1
    月15日下午3 時50分許，駕駛車牌號碼6578-ZN 號自用小客
    車行經國道1 號南向145.3 至148.5 公里處時，因有「行駛
    高速公路違規使用路肩」之違規，經內政部警政署國道公路
    警察局員警製單舉發（公警局交字第Z00000000 號），爰依
    道路交通管理處罰條例第33條第1 項第9 款之規定，裁處罰
    鍰新臺幣（下同）6,000元，並記違規點數1 點等情。
二、異議意旨略以：伊於上揭時間駕駛系爭車輛行經上開違規地
    點時，因前方發生重大車禍，伊誤聽廣播以為有開放路肩，
    直至應到案日前申訴，方知系爭路段未開放路肩行駛。前揭
    違規事實屬實，惟伊於5 月份接獲公文後即前往原處分機關
    繳納罰款，惟經承辦人員提及須俟核發罰單後方可繳納，然
    此段時間伊均未接獲任何裁處書，嗣再次接獲時處以雙倍罰
    鍰，希能查明等語。
三、按汽車行駛高速公路及快速公路，不得在路肩上行駛，高速
    公路及快速公路交通管制規則第9 條第1 項第2 款定有明文
    。再汽車行駛於高速公路、快速公路或設站管制之道路，不
    遵使用限制、禁止、行車管制及管理事項之管制規則而有未
    依規定使用路肩行為者，處汽車駕駛人3,000 元以上6,000
    元以下罰鍰；又汽車駕駛人違反道路交通管理處罰條例第33
    條第1 項規定者，除依該條款處罰鍰外，並記違規點數1 點
    ，道路交通管理處罰條例第33條第1 項第9 款、第63條第1
    項第1 款分別亦有明定。
四、經查：
  (一)異議人邱松園於上揭時、地，因有前揭「行駛高速公路違規
    使用路肩」之違規行為，經內政部國道公路警察局第二警察
    隊警員掣單舉發等情，業據異議人於聲明異議狀自承明確，
    並有原舉發機關舉發違反道路交通管理事件通知單及採證照
    片各1 份附卷可稽，堪認屬實。
  (二)異議人雖以前詞置辯，然本院於100 年10月17日審理，異議
    人經合法傳喚，無正當理由未到，嗣經本院於100 年10月20
    日發函，請異議人儘速提供證據方法以實其說，然迄今未能
    提出任何證據以資證明，本院自無從據以查證，且原處分機
    關於100 年4 月28日以中監彰字第1000009211號函告知異議
    人，本案違規事證明確，請異議人於100 年5 月26日前持該
    函文繳納最低違規罰鍰4,000 元，逾期將依違反道路交通管
    理事件統一裁罰基準表累計罰鍰裁罰，若仍不服，得至原處
    分機關開立裁決書，向法院聲明異議等語（見卷附前揭函文
    ），異議人對此亦不爭執，顯然並無異議人所稱無法繳納之
    情。本院另以公務電話詢問原處分機關，是否異議人曾於5
    月份接獲公文即前往原處分機關繳納罰鍰乙節，經原處分機
    關回覆查無異議人前來繳款之紀錄，且異議人於今年四月份
    曾前往辦理申訴，若其有意繳費，不可能無法繳納等語，而
    依卷附異議人親自繕打提出之交通違規申訴單所示，異議人
    確實曾於100 年4 月6 日前往原處分機關辦理申訴，且依違
    規查詢報表顯示，本案已於100 年3 月12日入案，此均足以
    顯示原處分機關早在100 年5 月前即受理本案之違規，難以
    想見有異議人所稱無法繳費之情形，是其所辯，並無理由。
五、從而，本案違規事證明確，原處分機關依道路交通管理處罰
    條例第33條第1 項第9 款、第63條第1 項第1 款及違反道路
    交通管理事件統一裁罰基準及處理細則所附違反道路交通管
    理事件統一裁罰基準表等規定，裁處異議人邱松園最高額罰
    鍰6,000 元，並記違規點數1 點，核無違誤或不當之處。本
    件聲明異議為無理由，應予駁回。
據上論斷，應依道路交通管理處罰條例第87條第2項、道路交通
事件處理辦法第18條，裁定如主文。
中    華    民    國   100    年    12    月    30    日
                  交通法庭            法  官  陳德池
以上正本證明與原本無異。
如不服本裁定，應於裁定送達後五日內向本院提出抗告狀(須附
繕本 )。
中    華    民    國   100    年    12    月    30    日
                                      書記官  黃國源